# [ 求助 ] 求助陈版 - 卫星正常在轨运行期间的折旧会计处理

提问人：why20101 时间：2022-06-17 13:30:37
遥感卫星是在轨不间断的运行，企业只有当卫星到达固定地面上空时才操作其拍照或收集地面信息，其余时段均空闲运行。卫星设计寿命 5 年。
企业是根据客户的要求获取指定地点指定时间的遥感数据，然后提供给客户，收取一定费用。可能 1 月会产生 5 笔业务，而 2 月会产生 10 笔业务，收入金额也波动较大，而折旧金额是固定的，如果全部进入当月的成本，那么各月之间会存在毛利波动较大。基于此，卫星的折旧该怎样分配合适？

回答人：chenyiwei
由于在轨卫星的折旧属于固定成本，不论有无对应的客户委托业务都必然要发生，因此除了卫星运行于客户指定地点上空时的折旧计入相关项目的合同履约成本以外，其他空闲时间内的折旧均直接计入营业成本处理。这部分折旧不符合新收入准则第二十六条规定的合同履约成本确认资产的条件。

提问人：why20101 时间：2022-06-21 10:40:18
陈老师，那这部分不符合的计入营业成本需要分摊至具体业务吗？

回答人：chenyiwei
会计处理上不应分摊，但在财务上（例如考虑给客户的定价时）要根据预计的有效利用率来分摊。